臺灣臺中地方法院刑事判決　　　　　　 100年度易字第1250號
公　訴　人　臺灣臺中地方法院檢察署檢察官
被　　　告　周昌杰
上列被告因竊盜案件，經檢察官提起公訴（100 年度偵字第4113
號），本院判決如下：
    主    文
周昌杰犯如附表所示之竊盜罪，各處如附表「主文」欄所示之刑
。應執行拘役捌拾日，如易科罰金，以新臺幣壹仟元折算壹日。
    犯罪事實
一、周昌杰因缺生活費用，竟意圖為自己不法之所有，於如附表
    所示之時間、地點，依附表所載之方式，竊取如附表所示被
    害人如附表所示之財物，得手後，持往位於臺中市○○區○
    ○路1 段1369之2 號許嘉琦所經營之資源回收場，變賣予不
    知情之許嘉琦，變賣所得留供生活費使用，並已花用殆盡。
    嗣經附表編號4 所示之黃欣發覺其手推車遭竊，乃於失竊當
    日至附近各個資源回收場尋找，而在許嘉琦所經營之資源回
    收場找到其所失竊之手推車，許嘉琦乃報警究辦，並於警詢
    時向員警供稱周昌杰另有持附表編號2 、3 所示之腳踏車，
    至其所經營之資源回收場變賣之情事，再經警於民國100 年
    1 月24日上午11時4 分許，通知周昌杰至臺中市政府警察局
    豐原分局頭家派出所製作筆錄，周昌杰在偵查機關尚未發覺
    其附表編號1 、5 所示之竊盜犯行前，即於警詢時主動供承
    如附表編號1 、5 所示之竊盜犯行，另經警通知如附表編號
    1 、5 所示之劉茂盛、李燕玲員製作筆錄，始查悉周昌杰如
    附表編號1 、5 所示之竊盜犯行，周昌杰並接受裁判。
二、案經臺中市政府警察局豐原分局移送臺灣臺中地方法院檢察
    署檢察官偵查起訴。
    理    由
壹、程序方面
一、按被告以外之人（包括證人、鑑定人、告訴人、被害人及共
    同被告等）於審判外之陳述雖不符刑事訴訟法第159 條之1
    至之4 等4 條之規定，而經當事人於審判程序同意作為證據
    ，法院審酌該言詞陳述或書面陳述作成時之情況，認為適當
    者，亦得為證據；當事人、代理人或辯護人於法院調查證據
    時，知有刑事訴訟法第159 條第1 項不得為證據之情形，而
    未於言詞辯論終結前聲明異議者，視為有前項之同意，同法
    第159 條之5 定有明文。立法意旨在於傳聞證據未經當事人
    之反對詰問予以核實，原則上先予排除。惟若當事人已放棄
    反對詰問權，於審判程序中表明同意該等傳聞證據可作為證
    據；或於言詞辯論終結前未聲明異議，基於尊重當事人對傳
    聞證據之處分權，及證據資料愈豐富，愈有助於真實發見之
    理念，且強化言詞辯論主義，使訴訟程序得以順暢進行，上
    開傳聞證據亦均具有證據能力。經查，本判決所引用下列各
    項以被告以外之人於審判外陳述為證據方法之證據能力，被
    告於本院審理時表示沒有意見，同意均有證據能力（見本院
    卷第9頁 ），且檢察官及被告於本院審理中調查證據時，知
    有刑事訴訟法第159 條第1 項不得為證據之情形，亦未於言
    詞辯論終結前聲明異議（見本院卷第9 頁正面、背面），且
    本院審認上開證據作成時之情況，應無違法取證或不當情事
    ，與本案待證事實間復具有相當之關聯性，以之作為證據應
    屬適當，依刑事訴訟法第159 條之5 規定，自有證據能力。
二、又傳聞法則乃對於被告以外之人於審判外之言詞或書面陳述
    而為之規範，本案判決以下所引用之非供述證據，無刑事訴
    訟法第159 條第1 項規定傳聞法則之適用，經本院於審理時
    依法踐行調查證據程序，檢察官及被告均不爭執各該證據之
    證據能力，且與本案待證事實具有自然之關聯性，亦查無依
    法應排除其證據能力之情形，依法自得作為證據。
貳、實體方面
一、上開犯罪事實，業據被告周昌杰於警詢、偵查中及本院審理
    時坦承不諱，核與證人即如附表所示之被害人劉茂盛、黃欣
    、李燕玲及證人許嘉琦分別於警詢時所述之情節相符，復有
    扣押筆錄、扣押物品目錄表各1 份、贓物認領保管單、贓物
    照片各3 張、刑案現場照片10張附卷可稽（見警卷第23至36
    頁），是被告上開自白核與事實相符，應堪採信。本件事證
    明確，被告上開竊盜之犯行，均洵堪認定，應依法論科。
二、核被告周昌杰所為，均係犯刑法第320 條第1 項之竊盜罪。
    被告所犯上開如附表所示之各次竊盜犯行，犯意各別，行為
    互殊，應予分論併罰。另被告在偵查機關尚未發覺其附表編
    號1 、5 所示之竊盜犯行前，即於警詢時主動供承如附表編
    號1 、5 所示之竊盜犯行，另經警通知如附表編號1 、5 所
    示之被害人劉茂盛、李燕玲員製作筆錄，始查悉被告如附表
    編號1 、5 所示之竊盜犯行，被告並接受裁判等情，有被告
    於警詢之調查筆錄、被害人劉茂盛、李燕玲於警詢之調查筆
    錄及證人許嘉琦於警詢之調查筆錄各1 份在卷可憑（見警卷
    第8 、11、17、19頁背面），堪認符合自首要件，爰就被告
    所犯上開附表編號1 、5 所示之竊盜犯行，各依刑法第62條
    前段之規定，減輕其刑。爰審酌被告前已有竊盜案件經本院
    以100 年度豐簡字第72號判決判處拘役40日確定之前科紀錄
    ，詎仍不知悔改，僅因缺生活費用，竟率爾竊取如附表所示
    被害人之財物，嚴重破壞社會秩序及他人財產安全，所為實
    不足取，惟念其犯後坦承犯行，尚有悔意，且所竊得之財物
    價值非鉅，其犯罪所得尚微，而被告所竊得手推車已由被害
    人領回，被害人等所受之損害已有輕減等一切情狀，分別量
    處如主文所示之刑，並斟酌本件犯罪情節之輕重，及被告之
    智識程度、經濟狀況等情，均諭知以新臺幣1,000 元折算1
    日之易科罰金折算標準，並定其應執行之刑及諭知上開易科
    罰金之折算標準，以資懲儆。
據上論斷，應依刑事訴訟法第284 條之1 、第299 條第1 項前段
，刑法第320 條第1 項、第62條前段、第41條第1 項前段、第51
條第6 款，刑法施行法第1 條之1 ，判決如主文。
本案經檢察官王全中到庭執行職務。
中    華    民    國   100    年    5     月    19    日
                  刑事第十六庭  法  官  陳玉聰
以上正本證明與原本無異。
如不服本判決，應於收受送達後10日內向本院提出上訴書狀（應
敘述具體理由並附繕本）。上訴書狀如未敘述理由，應於上訴期
間屆滿後20日內補提理由書於本院。
                                書記官  魏愛玲
中    華    民    國   100    年    5     月    19    日
附表
┌─┬────┬──────┬─────┬───────┬─────┬──────────────┐
│編│ 時  間 │ 地      點 │被  害  人│  竊方式及過程│竊得財物  │   主            文         │
│號│（民國）│            │          │              │          │                            │
├─┼────┼──────┼─────┼───────┼─────┼──────────────┤
│1 │100年1月│臺中市北屯區│劉茂盛    │見劉茂盛所有之│手推車1 台│周昌杰竊盜，處拘役貳拾日，如│
│  │12日凌晨│和祥街185巷 │          │手推車放置在上│（價值新臺│易科罰金，以新臺幣壹仟元折算│
│  │4時許   │48號前      │          │開住處前，且無│幣約300元 │壹日。                      │
│  │        │            │          │人看守，認有機│）        │                            │
│  │        │            │          │可乘，即徒手竊│          │                            │
│  │        │            │          │取該手推車，得│          │                            │
│  │        │            │          │手後，旋即持至│          │                            │
│  │        │            │          │許嘉琦所經營之│          │                            │
│  │        │            │          │資源回收場，變│          │                            │
│  │        │            │          │賣予不知情之許│          │                            │
│  │        │            │          │嘉琦，得款新臺│          │                            │
│  │        │            │          │幣2、3百元供己│          │                            │
│  │        │            │          │花用殆盡。    │          │                            │
├─┼────┼──────┼─────┼───────┼─────┼──────────────┤
│2 │100年1月│臺中市北屯區│不詳      │見1輛未上鎖之 │腳踏車1 輛│周昌杰竊盜，處拘役拾日，如易│
│  │16日上午│北屯路與松竹│          │藍色腳踏車停放│（價值不詳│科罰金，以新臺幣壹仟元折算壹│
│  │7時許   │路口之人行道│          │在前開人行道上│）        │日。                        │
│  │        │上          │          │，且無人看守，│          │                            │
│  │        │            │          │認有機可乘，即│          │                            │
│  │        │            │          │徒手竊取該輛腳│          │                            │
│  │        │            │          │踏車，得手後，│          │                            │
│  │        │            │          │旋即騎至許嘉琦│          │                            │
│  │        │            │          │所經營之資源回│          │                            │
│  │        │            │          │收場，變賣予不│          │                            │
│  │        │            │          │知情之許嘉琦，│          │                            │
│  │        │            │          │得款約新臺幣  │          │                            │
│  │        │            │          │100 百元供己花│          │                            │
│  │        │            │          │用殆盡。      │          │                            │
├─┼────┼──────┼─────┼───────┼─────┼──────────────┤
│3 │100年1月│臺中市北屯區│不詳      │見1輛未上鎖之 │腳踏車1 輛│周昌杰竊盜，處拘役拾日，如易│
│  │19日上午│北屯路與松竹│          │銀灰色腳踏車停│（價值不詳│科罰金，以新臺幣壹仟元折算壹│
│  │7時許   │路口之人行道│          │放在前開人行道│）        │日。                        │
│  │        │上          │          │上，且無人看守│          │                            │
│  │        │            │          │，認有機可乘，│          │                            │
│  │        │            │          │即徒手竊取該輛│          │                            │
│  │        │            │          │腳踏車，得手後│          │                            │
│  │        │            │          │，旋即騎至許嘉│          │                            │
│  │        │            │          │琦所經營之資源│          │                            │
│  │        │            │          │回收場，變賣予│          │                            │
│  │        │            │          │不知情之許嘉琦│          │                            │
│  │        │            │          │，得款約新臺幣│          │                            │
│  │        │            │          │100百元供己花 │          │                            │
│  │        │            │          │用殆盡。      │          │                            │
├─┼────┼──────┼─────┼───────┼─────┼──────────────┤
│4 │100年1月│臺中市北屯區│黃欣      │見黃欣所有之手│手推車1 台│周昌杰竊盜，處拘役參拾日，如│
│  │22日凌晨│北屯路262巷3│          │推車放置在上開│（價值新臺│易科罰金，以新臺幣壹仟元折算│
│  │4時許   │弄6號前     │          │住處前，且無人│幣約300元 │壹日。                      │
│  │        │            │          │看守，認有機可│）        │                            │
│  │        │            │          │乘，即徒手竊取│          │                            │
│  │        │            │          │該手推車，得手│          │                            │
│  │        │            │          │後，旋即持至許│          │                            │
│  │        │            │          │嘉琦所經營之資│          │                            │
│  │        │            │          │源回收場，變賣│          │                            │
│  │        │            │          │予不知情之許嘉│          │                            │
│  │        │            │          │琦，得款新臺幣│          │                            │
│  │        │            │          │300元供己花用 │          │                            │
│  │        │            │          │殆盡。        │          │                            │
├─┼────┼──────┼─────┼───────┼─────┼──────────────┤
│5 │100年1月│臺中市北屯區│李燕玲    │見李燕玲所有之│手推車1 台│周昌杰竊盜，處拘役貳拾日，如│
│  │24日凌晨│和順路475巷 │          │手推車放置在上│（價值新臺│易科罰金，以新臺幣壹仟元折算│
│  │5時40分 │29號前      │          │開住處前，且無│幣約300元 │壹日。                      │
│  │許      │            │          │人看守，認有機│）        │                            │
│  │        │            │          │可乘，即徒手竊│          │                            │
│  │        │            │          │取該手推車，得│          │                            │
│  │        │            │          │手後，旋即持至│          │                            │
│  │        │            │          │許嘉琦所經營之│          │                            │
│  │        │            │          │資源回收場，變│          │                            │
│  │        │            │          │賣予不知情之許│          │                            │
│  │        │            │          │嘉琦，得款新臺│          │                            │
│  │        │            │          │幣2、3百元供己│          │                            │
│  │        │            │          │花用殆盡。    │          │                            │
└─┴────┴──────┴─────┴───────┴─────┴──────────────┘
附錄本判決論罪科刑之法條：
刑法第320條第1項
意圖為自己或第三人不法之所有，而竊取他人之動產者，為竊盜
罪，處5 年以下有期徒刑、拘役或5 百元以下罰金。